臺灣屏東地方法院刑事判決　　　　　　　　　　　　　九十年度易字第一二八八號
　　公　訴　人　臺灣屏東地方法院檢察署檢察官
　　被　　　告　甲○○
　　被　　　告　丁○○
右列被告等因傷害等案件，經檢察官提起公訴（九十年度偵字第五八七三號），及同
署檢察官移送併辦（九十年度偵字第六三五四號），本院判決如左：
     主  文
甲○○傷害人之身體，處拘役拾日，如易科罰金，以參佰元折算壹日。
丁○○傷害人之身體，處拘役拾日，如易科罰金，以參佰元折算壹日；又公然侮辱人
，處拘役貳拾日，如易科罰金，以參佰元折算壹日；應執行拘役貳拾伍日，如易科罰
金，以參佰元折算壹日。
     事  實
一、甲○○與丁○○均在屏東縣東港鎮華僑市場內擺設攤販營生，於民國（下同）九
    十年八月二十一日下午三時二十分許，二人在該市場內因攬客而生爭執。丁○○
    竟基於傷害之犯意，趨前毆打甲○○頭部及右肩，並手抓甲○○之頸部，致甲○○受有頭部外傷、右肩挫傷、左頸擦傷等傷害。甲○○不甘示弱，亦出手抓丁○○之頸部、雙臂及前胸等處，致丁○○前開部位受有多處抓傷。甲○○之夫戊○○在旁見狀，即上前拉開二人並好言勸阻，甲○○方先行離去，詎丁○○猶心有
    未甘，另基於公然侮辱之犯意，當場即以台語「烏龜」、「沒用的人」及「你太
    太討客兄」等言詞接續公然侮辱戊○○及甲○○。
二、案經丁○○、甲○○及戊○○訴由屏東縣警察局東港分局報請臺灣屏東地方法院
    檢察署檢察官偵查起訴及丁○○訴請同署檢察官以同一事實移送併辦。
     理  由
一、右揭事實，訊據被告甲○○矢口否認有何傷害犯行，辯稱：伊未毆打或抓傷丁○○云云；訊據被告丁○○矢口否認有何傷害及公然侮辱犯行，辯稱：伊未毆打或
    抓傷甲○○，更未出言辱罵戊○○及甲○○云云。然查，被告二人於上開時地互
    毆等情，業據被告二人相互指述甚詳，分核與證人歐蕙君及丙○○於本院調查中
    證述之情節相符，雖證人歐蕙君另證稱：被告甲○○未毆打被告丁○○云云，證
    人丙○○另證稱：被告丁○○未毆打被告甲○○云云，惟查證人歐蕙君於案發時
    係受雇於被告甲○○，證人丙○○係被告丁○○之姊，其二人此部份之證言，衡
    係迴護被告甲○○或丁○○所為之詞，要無足取，益徵被告二人相互指述內容之
    可信，此外復有被告甲○○診斷證明書二紙及被告丁○○診斷證明書一紙附卷可
    稽，被告二人此部份所辯，委無足取，其等傷害犯行應堪認定。又被告丁○○於
    被告甲○○先行離去後，復以台語「烏龜」、「沒用的人」及「你太太討客兄」
    等言詞接續公然侮辱戊○○及甲○○一情，亦據告訴人戊○○指述甚詳，核與證
    人乙○○於本院調查時證述被告丁○○公然侮辱告訴人戊○○及被告甲○○之情
    節相符，雖證人丙○○證稱：被告丁○○未出言辱罵告訴人夫婦云云，惟證人丙○○與被告丁○○間之關係，已如前述，其此部份證言，亦應係迴護被告丁○○
    之詞，無足據為被告丁○○有利之認定，被告丁○○此部份辯解，亦無足信。綜
    上，本案事證明確，被告二人犯行洵堪認定。
二、核被告甲○○所為係犯刑法第二百七十七條第一項普通傷害罪，核被告丁○○所
    為係犯刑法第二百七十七條第一項普通傷害罪及第三百零九條第一項公然侮辱罪
    。被告丁○○出於單一之侮辱犯意而接續為數次辱罵，應為接續犯，又其以一行
    為同時辱罵告訴人戊○○及被告甲○○，係一行為侵犯二法益，為想像競合，應
    從一重處斷。被告丁○○所犯上開二罪間，行為各別，罪名互異，應分論併罰。
    爰審酌被告二人於到案後，均猶飾詞否認犯行，顯無悔悟之意，及其等犯罪之動
    機、目的、手段及所生之損害等一切情狀，各量處如主文所示之刑，且諭知易科
    罰金之折算標準，並定被告丁○○應執行之刑。
據上論斷，應依刑事訴訟法第二百九十九條第一項前段，刑法第二百七十七條第一項
、第三百零九條第一項、第五十五條、第五十一條第六款、第四十一條第一項前段，
罰金罰鍰提高標準條例第一條前段、第二條，判決如主文。
本案經檢察官葉容芳到庭執行職務。
中      華      民      國      九十一      年    一    月    二十八    日
                                          法  官  潘正屏
                                                  楊中琪
                                                  林世民
右正本證明與原本無異。
對於本判決如有不服應於收受送達後十日內向本院提出上訴書狀上訴於台灣高等法院
高雄分院。
              書記官   薛慧茹
中     華      民      國      九十一      年    一    月    二十八    日
附錄論罪科刑法條：
中華民國刑法第二百七十七條 (普通傷害罪)：
傷害人之身體或健康者，處三年以下有期徒刑、拘役或一千元以下罰金。
犯前項之罪因而致人於死者，處無期徒刑或七年以上有期徒刑；致重傷者，處三年以
上十年以下有期徒刑。
中華民國刑法第三百零九條 (公然侮辱罪)
 公然侮辱人者，處拘役或三百元以下罰金。
以強暴犯前項之罪者，處一年以下有期徒刑、拘役或五百元以下罰金。
